臺灣新北地方法院刑事判決
111年度審易字第1725號
公  訴  人  臺灣新北地方檢察署檢察官
被      告  陽爾琦



選任辯護人  王妙華律師
上列被告因妨害名譽案件，經檢察官提起公訴（111年度調偵字
第1295號），被告於本院準備程序中就被訴事實為有罪之陳述，
經告知簡式審判程序之旨，並聽取當事人及辯護人之意見後，經
本院裁定行簡式審判程序，判決如下：
    主  文
陽爾琦犯散布文字誹謗罪，處拘役叁拾日，如易科罰金，以新臺
幣壹仟元折算壹日。
    事  實
一、陽爾琦基於散布文字誹謗及公然侮辱之犯意，於民國110年5
    月8日下午1時16分起至同年月23日晚上8時30分許止（詳細
    時間如附表一、二所示），透過網際網路連結登入通訊軟體
    Line，在特定多數人得以共見共聞之｢99+ 讀書會｣群組內，
    以暱稱「Wyatt」之帳號，接續發表如附表一、二所示內容
    之訊息，以此等文字公開指摘謝宜庭有行為不檢等不實情事
    （附表一部分），足以貶損謝宜庭之人格及社會評價，及以
    此等文字公然辱罵謝宜庭（附表二部分），足以貶損謝宜庭
    之名譽。
二、案經謝宜庭訴請臺灣新北地方檢察署檢察官偵查起訴。
　　理  由
一、查本案被告陽爾琦所犯係死刑、無期徒刑、最輕本刑為3年
    以上有期徒刑以外之罪，其於準備程序中就前揭被訴事實為
    有罪之陳述，經本院告知簡式審判程序之旨，並聽取公訴人
    、被告及辯護人之意見後，經裁定進行簡式審判程序審理，
    則本案證據之調查，依刑事訴訟法第273條之2規定，自不受
    同法第159條第1項、第161條之2、第161條之3、第163條之1
    及第164條至第170條規定之限制，合先敘明。
二、前揭犯罪事實，業據被告於偵查、本院準備程序及審理時均
    坦承不諱，核與證人即告訴人謝宜庭於偵查中證述之情節相
    符（見他字卷第28頁；偵字卷第24頁），並有通訊軟體Line
    對話截圖21張等附卷可稽（見他字卷第8至25頁、第32至34
    頁），足認被告前揭任意性自白與事實相符，堪以採信。本
    案事證明確，被告犯行洵堪認定，應依法論科。
三、論罪科刑：
(一)罪名：　　
　　核被告所為，係犯刑法第309條第1項之公然侮辱罪及同法第
    310條第2項之散布文字誹謗罪。
(二)罪數：
 1、被告前揭公然侮辱及加重誹謗之行為，係於密切接近之時間
    實施，侵害同一個人法益，各行為之獨立性極為薄弱，依一
    般社會健全觀念，在時間差距上，難以強行分開，在刑法評
    價上，應視為數個舉動之接續施行，合為包括之一行為予以
    評價，較為合理，應論以接續犯。
 2、又被告以一行為觸犯上開二罪名，為想像競合犯，應依刑法
    第55條前段規定，從一重論以散布文字誹謗罪處斷。
(三)量刑：　　
　　爰審酌被告為智識正常之成年人，應知在現代網際網路具有
    資訊快速傳播之特性，對於網路上之留言，應本諸理性、和
    平之態度使用，僅因與告訴人分手後所生糾紛，竟無視告訴
    人之名譽權益，恣意在特定多數人得以共見共聞之公開群組
    內，發表如附表一、二所示之文字，以此方式侮辱告訴人，
    並指摘足以毀損告訴人名譽之事，濫用其言論自由權，其犯
    罪動機、目的及手段均無可取，行為誠屬可議；兼衡被告前
    無犯罪紀錄，有臺灣高等法院被告前案紀錄表在卷可佐，素
    行尚稱良好，並參以上開群組內之人數（12人）、被告犯行
    持續時間及所造成告訴人損害之程度、被告為專科肄業之智
    識程度（見本院之被告戶籍資料查詢結果）、被告於本院審
    理時自陳之家庭生活與經濟狀況（見本院簡式審判筆錄第5
    頁），及被告犯後尚知坦承犯行，惟未能與告訴人達成和解
    或取得告訴人諒解之犯後態度等一切情狀，量處如主文所示
    之刑，並諭知易科罰金之折算標準，以資懲儆。
(四)至於被告及其辯護人雖請求給予緩刑之宣告云云，惟查被告
    固未曾因故意犯罪受有期徒刑以上刑之宣告，有臺灣高等法
    院被告前案紀錄表1份附卷可稽，然被告本案並未與告訴人
    達成和解或取得其諒解，業如前述，又本院考量被告個人狀
    況及綜參其他量刑因素，而予以宣告如主文所示之刑，已屬
    從寬，復查無何等可認為以暫不執行刑罰為適當之情形，爰
    不予緩刑之宣告，併此敘明。　　　
據上論斷，應依刑事訴訟法第273條之1第1項、第299條第1項前
段，刑法第309條第1項、第310條第2項、第55條前段、第41條第
1項前段，刑法施行法第1條之1第1項，判決如主文。
本案經檢察官周懿君提起公訴，檢察官黃明絹到庭執行職務。　
中　　華　　民　　國　　111 　年　　10　　月　　12　　日
                  刑事第二十五庭  法  官  白光華
以上正本證明與原本無異
如不服本判決，應於判決送達後20日內敘明上訴理由，向本院提
出上訴狀 (應附繕本) ，上訴於臺灣高等法院。其未敘述上訴理
由者，應於上訴期間屆滿後20日內向本院補提理由書「切勿逕送
上級法院」。
                                  書記官　楊貽婷
中　　華　　民　　國　　111 　年　　10　　月　　12　　日
附錄本案論罪科刑法條：
中華民國刑法第309條
公然侮辱人者，處拘役或9千元以下罰金。
以強暴犯前項之罪者，處1年以下有期徒刑、拘役或1萬5千元以
下罰金。

中華民國刑法第310條
意圖散布於眾，而指摘或傳述足以毀損他人名譽之事者，為誹謗
罪，處1年以下有期徒刑、拘役或1萬5千元以下罰金。
散布文字、圖畫犯前項之罪者，處2年以下有期徒刑、拘役或3萬
元以下罰金。
對於所誹謗之事，能證明其為真實者，不罰。但涉於私德而與公
共利益無關者，不在此限。

附表一（加重誹謗部分）：
編號 日期 出處 內容 1 110年5月23日（起訴書誤載為110年5月18日） 晚上7時59分許 通訊軟體Line｢99+　讀書會｣群組 「忙著給別人甘下麵」 2 110年5月23日（起訴書誤載為110年5月18日） 晚上8時0分許 通訊軟體Line｢99+　讀書會｣群組 「用妳便宜的死魚換包包」 3 110年5月23日（起訴書誤載為110年5月18日）晚上8時6分許 通訊軟體Line｢99+　讀書會｣群組 「忙殺小不就忙著被甘」 

附表二（公然侮辱部分）：
編號 日期 出處 內容 1 110年5月8日  下午1時16分許 通訊軟體Line｢99+　讀書會｣群組 「妳真的是一個乞兒」 2 110年5月8日  下午1時40分許 通訊軟體Line｢99+　讀書會｣群組 「看來妳真的是一個沒救的人」 3 110年5月8日  下午2時14分許 通訊軟體Line｢99+　讀書會｣群組 「ㄌㄢˋ人」 4 110年5月8日  下午2時16分許 通訊軟體Line｢99+　讀書會｣群組 「你全家都可憐！生出你這樣的厚臉皮」 5 110年5月8日  下午2時33分許 通訊軟體Line｢99+　讀書會｣群組 在照片中告訴人臉部以紅筆寫上「妓」字 6 110年5月8日  下午2時38分許 通訊軟體Line｢99+　讀書會｣群組 「果然你全家都沒錢教養」 7 110年5月18日  中午12時12分許 通訊軟體Line｢99+　讀書會｣群組 「你是老番癲嗎」、「你比老番癲還猛你知道嗎」  8 110年5月18日 下午1時54分許 通訊軟體Line｢99+　讀書會｣群組 「你87嗎」 9 110年5月18日 下午1時59分許 通訊軟體Line｢99+　讀書會｣群組 「老番癲嗎」 10 110年5月18日 下午4時12分許 通訊軟體Line｢99+　讀書會｣群組 「妳真的沒救」 11 110年5月18日 下午4時44分許 通訊軟體Line｢99+　讀書會｣群組 「做人失敗」 12 110年5月18日 下午5時21分許 通訊軟體Line｢99+　讀書會｣群組 「你才是真正最噁爛的人」 13 110年5月18日 下午5時37分許 通訊軟體Line｢99+　讀書會｣群組 「遇到妳這種爛人」  14 110年5月18日 晚上6時3分許 通訊軟體Line｢99+　讀書會｣群組 「忙殺小忙著吃醫生的屌嗎」 15 110年5月23日（起訴書誤載為110年5月18日） 晚上7時59分許 通訊軟體Line｢99+　讀書會｣群組 「全家都可憐 嗎的 其他送你的施捨給你啦 像給乞丐吃東西一樣」、「送山小 去給你爸送中比較實在啦你嗎你全家腦子進水」 16 110年5月23日（起訴書誤載為110年5月18日） 晚上8時3分許 通訊軟體Line｢99+　讀書會｣群組 「下麵破」、「操肌八」 17 110年5月23日（起訴書誤載為110年5月18日） 晚上8時9分許 通訊軟體Line｢99+　讀書會｣群組 「見貨」 18 110年5月23日（起訴書誤載為110年5月18日） 晚上8時15分許 通訊軟體Line｢99+　讀書會｣群組 「看你媽做人這麼爛，難怪有你這種女兒 可憐啊可憐 怎麼有這種媽媽啊」 19 110年5月23日 晚上8時22分許（起訴書誤載為110年5月18日晚上8時15分許） 通訊軟體Line｢99+　讀書會｣群組 「擊敗見 見貨 屎全家」 20 110年5月23日（起訴書誤載為110年5月18日） 晚上8時30分許 通訊軟體Line｢99+　讀書會｣群組 「俗辣咀嚼肌，勸你整形削骨」